【裁判字號】    97,交易,636
【裁判日期】    971219
【裁判案由】    過失傷害
【裁判全文】
臺灣板橋地方法院刑事判決             97年度交易字第636號
公  訴  人  臺灣板橋地方法院檢察署檢察官
被      告  甲○○
上列被告因過失傷害案件，經檢察官提起公訴（97年度調偵字第
550 號），本院判決如下：
    主  文
甲○○因過失傷害人，處拘役伍拾玖日，如易科罰金，以新臺幣
壹仟元折算壹日。
    事  實
一、甲○○於民國96年8 月14日12時55分許，駕駛車牌號碼K6-0
    797 號自用小客車，自其所經營、址設臺北縣中和巿景新街
    497 號「光傑汽車快速保養中心」倒車時，本應注意汽車倒
    車時，應顯示倒車燈光或手勢後，謹慎緩慢往後倒車，並應
    注意其他車輛及行人，又依當時光線為日間自然光線，路面
    無缺陷，無障礙物且視距良好，客觀上亦無不能注意之情事
    ，竟疏未注意所駕駛車輛右側之來車，即貿然倒車。適有乙
    ○○騎乘車牌號碼DUM-275 號輕型機車行經該處，見狀緊急
    煞車後因重心不穩而摔倒在地，致乙○○因而受有左肩、雙
    膝、左腕擦傷、臉挫傷、頭部外傷合併腦震盪、頸椎挫傷及
    扭傷等傷害。甲○○則於肇事後，犯罪未被有偵查權之公務
    員或機關發覺前，即向到場臺北縣政府警察局中和分局交通
    分隊警員表明係肇事車輛駕駛人而自首，並坦承犯行，進而
    接受裁判。
二、案經乙○○告訴臺灣板橋地方法院檢察署檢察官偵查起訴。
    理  由
一、上揭犯罪事實，業據被告甲○○於本院訊問、審理時坦承不
    諱，核與告訴人乙○○於警詢、偵訊時指述情節相符，並有
    道路交通事故現場圖、道路交通事故調查報告表（一）（二
    ）各1 紙、現場照片2 幀、車牌號碼K6-0797 號自用小客車
    3 幀、DUM-275 號輕型機車之照片5 幀及台灣省台北縣區車
    輛行車事故鑑定委員會北縣鑑字第970749號鑑定意見書及臺
    灣省車輛行車事故覆議鑑定委員會97年9 月8 日覆議字第09
    76203434號函各乙紙在卷可稽。又告訴人乙○○因本件車禍
    受有如事實欄所載之傷害，復有財團法人佛教慈濟醫院臺北
    分院於96年8 月15日及馬偕紀念醫院96年9 月19日出具之診
    斷證明書各乙紙附卷足憑，被告之過失行為與告訴人乙○○
    所受之傷害結果間，具有相當因果關係，被告自白查與事實
    相符，應堪採信。被告雖辯稱：肇事地點係施工路段，速限
    僅有20公里，告訴人自承時速30-40 公里，應有超速之情形
    ，告訴人亦有過失等語。然告訴人之時速為30-40 公里乙節
    ，除告訴人於警詢中自承外，別無其他證據可資佐證，是尚
    難以告訴人於警詢中之供述遽認其時速業已超過20公里，而
    有超速之情形，被告之上開指述，即屬無據，附此敘明。準
    此，則本件事證明確，被告上開犯行洵堪認定，應依法論科
    。
二、核被告甲○○所為，係犯刑法第284 條第1 項前段之過失傷
    害罪。被告肇事後，於其所犯罪未被發覺前，即向前來處理
    之警員自承為肇事人並接受裁判一節，有臺北縣政府警察局
    中和分局道路交通事故肇事人自首情形紀錄表乙紙附卷可稽
    （詳97年度調偵字第550 號偵查卷第25頁），爰依刑法第62
    條前段規定減刑其刑。本院審酌被告甲○○既駕駛車輛參與
    道路交通，本應小心謹慎以維自身及他人之安全，倒車時竟
    疏未注意後方人車動向而肇事，且迄未與告訴人乙○○就民
    事損害賠償事宜達成和解，兼衡其過失之程度，暨告訴人受
    傷之程度等一切情狀，量處如主文所示之刑，並諭知如易科
    罰金之折算標準。
據上論斷，應依刑事訴訟法第299 條第1 項前段，刑法第284 條
第1 項前段、第62條前段、第41條第1 項前段，刑法施行法第1
條之1 第1 項、第2 項前段，判決如主文。
中    華    民    國    97    年    12    月    19    日
                  刑事第十四庭  法  官   鄭燕璘
以上正本證明與原本無異。
如不服本判決，應於判決送達後10日內，向本院提出上訴書狀，
且上訴書狀應敘述具體理由，而上訴書狀未敘述上訴理由者，應
於上訴期間（即自收受判決書之翌日起算10日）屆滿後20日內補
提理由書。
                                書記官  陳筱惠
中    華    民    國    97    年    12    月    19    日
附錄本案論罪科刑法條全文：
刑法第284條第1項：
因過失傷害人者，處6 月以下有期徒刑、拘役或5 百元以下罰金
，致重傷者，處1 年以下有期徒刑、拘役或5 百元以下罰金。
從事業務之人，因業務上之過失傷害人者，處1 年以下有期徒刑
、拘役或1 千元以下罰金，致重傷者，處3 年以下有期徒刑、拘
役或2 千元以下罰金。


司法院資訊處製作；財團法人民間司法改革基金會備份。
